臺灣高等法院刑事裁定
109年度抗字第1181號
抗  告  人
即  受刑人  陳坤成



上列抗告人因聲請定其應執行刑案件，不服臺灣桃園地方法院中
華民國109年6月24日裁定（109年度聲字第2429號），提起抗告
，本院裁定如下：
    主  文
抗告駁回。                                              
    理  由
一、原裁定意旨略以：抗告人即受刑人陳坤成（下稱受刑人）所
    犯如附表編號1、2所示之罪，先後經原審判處如附表所示之
    刑，且均分別確定在案，有刑事判決書及本院被告前案紀錄
    表在卷可稽。又附表編號2為不得易科罰金之罪與附表編號1
    為得易科罰金之罪，合於刑法第50條第1項第1款規定，經受
    刑人依刑法第50條第2項規定向臺灣桃園地方檢察署（下稱
    桃園地檢署）請求合併聲請定其應執行之刑，此有桃園地檢
    署依102年1月23日修正之刑法第50條調查受刑人是否聲請定
    應執行刑調查表1紙在卷為憑。嗣檢察官向原審即犯罪事實
    最後裁判之法院，聲請定其應執行之刑，原審審核認該聲請
    誠屬正當，應予准許。原審以其各罪宣告刑為基礎，並在定
    執行刑之外部性及內部性界限範圍內，定其應執行之刑。則
    受刑人所犯如附表所示之2罪，應合併定其應執行刑有期徒
    刑8月等語。
二、抗告意旨略以：為不服桃園地院之刑事裁定提起抗告。說明
    ：按數罪併罰，分別宣告多數有期徒刑者，於各刑中之最長
    期以上，各刑合併之刑期以下，定其刑期，但不得逾三十年
    ，刑法第五十一條第五款定有明文。乃因刑罰之科處，應以
    行為人之責任為基礎，考量人之生命有限，刑罰對被告造成
    之痛苦程度，係以刑度增加而生加乘效果，而非等比方式增
    加，如以實質累加方式執行，刑責恐將偏重過苛，不符現代
    刑事政策及刑罰之社會功能，故透過定應執行刑程序，採限
    制加重原則，授權法官綜合斟酌被告犯罪行為之不法與罪責
    程度、各罪彼此間之關聯性（例如數罪犯罪時間、空間、各
    行為所侵害法益之專屬性或同一性、數罪對法益侵害之加重
    效應等）、數罪所反應被告人格特性與傾向、對被告施以矯
    正之必要性等，妥適裁量最終具體應實現之刑罰，以符罪責
    相當之要求。再者，國家使用刑罰懲罰或矯治犯罪，必須考
    慮手段之效益，使用過度之刑罰，會使邊際效益遞減，未必
    能達到目的，卻造成犯罪管理之過度花費，這正是所謂刑罰
    經濟之思考（最高法院106年台抗字第177號刑事裁定意旨參
    照）。
三、按裁判確定前犯數罪者，除有刑法第50條第1項但書各款情
    形，應由受刑人請求檢察官聲請定應執行刑外，依第51條規
    定併合處罰之，刑法第50條第1項、第53條分別定有明文。
    又按法律上屬於自由裁量之事項，有其外部性界限及內部性
    界限，並非概無拘束。依據法律之具體規定，法院應在其範
    圍選擇為適當之裁判者，為外部性界限；而法院為裁判時，
    應考量法律之目的，及法律秩序之理念所在者，為內部性界
    限。法院為裁判時，二者均不得有所逾越（最高法院80年台
    非字第473號判例意旨參照）。復按數罪併罰，分別宣告多
    數有期徒刑者，於各刑中之最長期以上，各刑合併之刑期以
    下，定其刑期，但不得逾三十年，刑法第五十一條第五款定
    有明文。乃因刑罰之科處，應以行為人之責任為基礎，考量
    人之生命有限，刑罰對被告造成之痛苦程度，係以刑度增加
    而生加乘效果，而非等比方式增加，如以實質累加方式執行
    ，刑責恐將偏重過苛，不符現代刑事政策及刑罰之社會功能
    ，故透過定應執行刑程式，採限制加重原則，授權法官綜合
    斟酌被告犯罪行為之不法與罪責程度、各罪彼此間之關聯性
    （例如數罪犯罪時間、空間、各行為所侵害法益之專屬性或
    同一性、數罪對法益侵害之加重效應等）、數罪所反應被告
    人格特性與傾向、對被告施以矯正之必要性等，妥適裁量最
    終具體應實現之刑罰，以符罪責相當之要求。因此，法院於
    酌定執行刑時，應體察法律恤刑之目的，為妥適之裁量，俾
    符合實質平等原則（最高法院105年度台抗字第626號裁定意
    旨參照）。
四、經查：
　㈠原裁定以受刑人所犯如附表編號1、2所示之罪，先後經判處
    如附表編號1、2所示之刑，均經分別確定在案。又受刑人所
    犯如附表各編號所示之罪合於刑法第50條第1項第1款規定，
    茲受刑人請求檢察官向原審聲請定其應執行之刑，有前揭判
    決書、本院被告前案紀錄表、桃園地檢署依102年1月23日修
    正之刑法第50條調查受刑人是否聲請定應執行刑調查表在卷
    可按，原審因認檢察官之聲請為正當，就受刑人所犯如附表
    編號1、2所示之罪，於有期徒刑7月以上，有期徒刑9月以下
    之範圍內，定應執行刑有期徒刑8月乙節，核未逾越刑法第5
    1條第5款所定之外部界限。
  ㈡本院審酌受刑人所犯如附表各編號所示2罪，編號1為行使偽
    造私文書罪，編號2為施用第二級毒品罪，渠等罪質迥異，
    侵害法益、犯罪情節等亦均不同，另犯罪時間均在107年12
    月間；再考量受刑人所犯行使偽造私文書、施用第二級毒品
    罪所反映人格特質之差異，所犯2罪屬不同之犯罪類型，於
    併合處罰時，其責任非難重複之程度低，以及實現刑罰經濟
    的功能，暨數罪對法益之侵害無加重之效應等總體一切情狀
    ，認原裁定在內、外部界限之間，就受刑人所犯如附表所示
    2罪，於有期徒刑7月以上，有期徒刑9月以下之範圍內，再
    予酌減有期徒刑1個月，而定應執行有期徒刑8月乙節，業已
    考量上開定應執行刑應審酌之要素，而為公平、合理之定刑
    ，尚不能認有何裁量濫用之情事，揆諸上開最高法院裁判意
    旨，並無違法或不當之處。受刑人抗告意旨援引最高法院10
    6年台抗字第177號刑事裁定意旨，表示不服原裁定，提起本
    件抗告，惟觀其抗告意旨並未表明原裁定究有何悖於最高法
    院106年台抗字第177號刑事裁定意旨，或其他違法或不當之
    處，是抗告人提起本件抗告，為無理由，應予駁回。
據上論斷，應依刑事訴訟法第412條，裁定如主文。
中　　華　　民　　國　　109 　年　　7 　　月　　24　　日
                  刑事第十九庭  審判長法　官  曾淑華
                                      法　官  俞秀美
                                      法　官  陳文貴
以上正本證明與原本無異。
如不服本裁定，應於收受送達後五日內向本院提出再抗告狀。
                                      書記官  洪宛渝
中　　華　　民　　國　　109 　年　　7 　　月　　24　　日
附表
編            號  1 2 （以下空白） 罪            名    行使偽造私文書罪   施用第二級毒品罪  宣     告     刑  有期徒刑2月 有期徒刑7月  犯   罪   日  期  107年12月20日、同年月30日 107年12月18日  偵   查   機  關年   度   案  號  桃園地檢108年度偵字第2831號 桃園地檢108年度毒偵字第177號  最  後   事實審 法    院 桃園地院 桃園地院   案    號 108年度壢簡字第733號 108年度審易字第1436號   判決日期 108年5月24日 108年8月23日  確  定    判  決 法    院 桃園地院 桃園地院   案    號 108年度壢簡字第733號 108年度審易字第1436號   判    決確定日期 108年6月18日 108年9月24日  是否為得易科罰金之案件           是          否　　　  備           註  桃園地檢108年度執字第9724號 桃園地檢108年度執字第16231號